臺灣臺南地方法院刑事判決　　　　　　 94年度簡上字第109號
上　訴　人　臺灣臺南地方法院檢察署檢察官
被　　　告　乙○○　男　39歲（民國54年12月9日生）
上列上訴人因被告竊盜案件，不服本院九十四年度簡字第四一二
號，中華民國九十四年三月四日第一審判決（聲請簡易判決處刑
書案號：九十四年度偵緝字第一五○一號），提起上訴，及同署
移送併辦（九十四年度偵字第二○三二、三六一一、五二三四、
五二七八、五七二三號），被告並就被訴事實為有罪之陳述，本
院管轄之第二審合議庭認本件有刑事訴訟法第四百五十二條之情
形，應撤銷原判決，逕依通常程序裁定進行簡式審判程序，為第
一審判決如左：
    主  文
乙○○連續結夥三人以上踰越牆垣竊盜，累犯，處有期徒刑拾月
。
    事  實
一、乙○○前於民國九十二、九十三年間因施用毒品、竊盜案件
    ，經法院分別判處有期徒刑八月、拘役五十日確定，二案接
    續執行，於九十三年九月二十日縮刑期滿執行完畢。猶不知
    悔改，竟基於意圖為自己不法所有之概括犯意，連續於下列
    時、地竊取他人財物：
  (一)九十四年一月十三日下午三時許，在臺南市安南區○○○段
    七六八之四號魚塭工寮旁，與黃瑞源二人基於竊盜之犯意聯
    絡，共同徒手竊取甲○○所有之鐵條二十九支，得手後將之
    搬運至兩人騎乘之機車上，共同運往臺南市○○路○段一五
    八號「勤鎰資源回收場」準備變賣圖利，旋於同日下午四時
    三十分許，乙○○、黃瑞源二人在「勤鎰資源回收場」正欲
    變賣前開鐵條時，為警當場查獲，並扣得上開鐵條二十九支
    (已發還甲○○）。
  (二)九十四年一月二十八日上午十一時許，夥同周燕宗、康文財
    （該二人均由檢察官另案起訴），三人基於加重竊盜之犯意
    聯絡，前往臺南市○○區○○路三○號己○○經營之工廠，
    以周燕宗、康文財二人翻越圍牆進入上址工廠內行竊、乙○○則在圍牆外把風之方式，共同徒手竊取己○○所有、價值
    約新臺幣（下同）一萬四千元之白鐵八捲，得手後，由周燕
    宗、康文財騎乘機車載往他處變賣，乙○○則留在現場等候
    ，但被吳宏春發現而報警當場逮捕乙○○，周燕宗、康文財
    則逃逸無蹤。
  (三)九十四年一月二十九日上午九時四十五分許，在臺南市○○
    區○○街三二巷二號前，徒手竊取己○○所有、價值約一千
    八百元之白鐵捲一捲，得手後欲將之搬運至騎乘之機車上時
    ，為警查獲，並扣得上開白鐵捲一捲（已發還己○○）。
  (四)九十四年三月二十六日上午十時四十分許，在臺南縣永康市
    ○○路二四九巷二號「生發不銹鋼工業股份有限公司」旁，
    與周燕宗二人基於加重竊盜之犯意聯絡，由乙○○翻越圍牆
    進入該公司內行竊，周燕宗則在圍牆外把風，俟乙○○在該
    公司內竊取丙○○管領之白鐵線捲一捲（價值約二千元）得
    手後，將之搬運至該公司圍牆上，交由站在圍牆上接應之周
    燕宗帶走時，為丙○○當場發現，乙○○見狀即將竊得之白
    鐵線捲丟棄在圍牆內，並再行翻越圍牆，與周燕宗一起騎乘
    機車逃逸，嗣經丙○○報警而循線查獲，並扣得上開白鐵線
    捲一捲（已發還丙○○）。
  (五)九十四年四月二十日下午五時五十分許，在臺南市○○區○○路三段二四○號前，與不詳姓名、綽號「輝仔」之成年男
    子基於竊盜之犯意聯絡，共同徒手竊取戊○○所有、價值約
    二百五十元之鐵條五支，得手後欲離去時，為警當場逮獲乙○○，並扣得上開鐵條五支（已發還戊○○），「輝仔」則
    趁隙逃逸。
  (六)九十四年四月二十二日下午四時三十分許，在臺南市○○區
    ○○路四段二九七巷魚塭工寮前，徒手竊取庚○○所有、價
    值約四百元之不銹鋼鐵片四片，得手後欲離去時，為警當場
    查獲，並扣得上開不銹鋼鐵片四片（已發還庚○○）。
二、案經臺南市警察局第三分局報請臺灣臺南地方法院檢察署檢
    察官偵查起訴及同署移送併案審理。
    理  由
一、認定犯罪事實所憑之證據及理由：
    上開事實，業據被告乙○○於警詢及偵審中坦承不諱，核與
    證人即被害人甲○○、共犯黃瑞源、被害人己○○、目擊者
    吳宏春、被害人丙○○、共犯周燕宗、目擊者李進富、被害
    人戊○○、被害人庚○○分別於警詢時證述之情節相符，並
    有扣押物品目錄表三件、扣押書一件、現場圖一件、現場照
    片二張暨影本二十張，及被害人甲○○、己○○、丙○○、
    戊○○、庚○○出具之贓物認領保管單各一件附卷可稽，足
    認被告之自白與事實相符，應可採信。本案事證明確，被告
    犯行堪以認定，應依法論科。
二、論罪科刑部分：
  (一)被告所為如事實欄編號(一)、(三)、(五)、(六)所示之犯行，係犯刑
    法第三百二十條第一項之普通竊盜既遂罪；如事實欄編號(二)
    所示之犯行，係犯刑法第三百二十一條第一項第二款、第四
    款之結夥三人以上踰越牆垣竊盜既遂罪；如事實欄編號(四)所
    示之犯行，係犯刑法第三百二十一條第一項第二款之踰越牆
    垣竊盜既遂罪。又按毀越門扇而入室行竊，其越入行為即屬
    侵入住宅，已結合於所犯加重竊盜之罪質中，無更行構成侵
    入住宅罪之理（最高法院二十七年上字第一八八七號判例意
    旨參照），故被告所為如事實欄編號(二)、(四)所示之加重竊盜
    犯行，不另論刑法第三百零六條第一項之無故侵入有人居住
    之建築物罪（此部分亦未據告訴），併予敘明。
  (二)被告就事實欄編號(一)、(四)、(五)之犯行，與共犯黃瑞源、周燕
    宗、「輝仔」間，分別有犯意之聯絡及行為之分擔；就事實
    欄編號(二)之犯行，與共犯周燕宗、康文財二人間，亦有犯意
    之聯絡及行為之分擔，均應論以共同正犯。
  (三)被告先後四次普通竊盜及二次加重竊盜犯行，時間緊接，方
    法相同，觸犯構成要件相同之罪名，顯係基於概括犯意反覆
    為之，應依連續犯之規定，審酌被告之手段、所得財物、所
    生危害等情節，擇其情節最重之如事實(二)所示結夥三人以上
    踰越牆垣竊盜既遂犯行，論以連續結夥三人以上踰越牆垣竊
    盜一罪，並依法加重其刑。
  (四)又被告有如事實欄一所示之前案科刑紀錄，其受有期徒刑之
    執行完畢，五年以內再犯有期徒刑以上之罪，為累犯，應依
    刑法第四十七條之規定加重其刑，並依刑法第七十條之規定
    遞加重其刑。
  (五)另檢察官雖僅就被告於事實欄編號(一)所示之竊盜犯行提起公
    訴，然檢察官就犯罪事實一部起訴者，其效力及於全部，本
    件被告於事實欄編號(二)、(三)、(四)、(五)、(六)所示之竊盜犯行，
    與前揭論罪科刑之事實欄編號(一)所示之竊盜犯行部分，具有
    連續犯之裁判上一罪關係，業如前述，且經檢察官移送併辦
    （九十四年度偵字第二○三二、三六一一、五二三四、五二
    七八、五七二三號），本院自應就屬於裁判上一罪之事實欄
    編號(二)、(三)、(四)、(五)、(六)所示之竊盜犯行部分一併加以審理
    ，附此敘明。
  (六)爰審酌被告四肢健全具完全謀生能力，不思正當努力工作營
    生，竟圖不勞而獲，隨意竊取他人財物，毫無他人所有物之
    概念，及所竊得之財物價值暨犯罪後態度等一切情狀，量處
    如主文所示之刑。
三、不另諭知無罪部分：
  (一)聲請簡易判決處刑意旨略以：被告於九十四年一月十三日下
    午三時許，在臺南市安南區○○○段七六八之四號，與共犯
    黃瑞源二人，除共同徒手竊取甲○○所有之鐵條二十九支外
    ，亦一併竊取不詳人士所有之汽車輪胎圈一個，因認被告此
    部分亦涉犯刑法第三百二十條第一項之竊盜既遂罪嫌等語。
  (二)按犯罪事實應依證據認定之，無證據不得認定犯罪事實，又
    被告之自白不得作為有罪判決之唯一證據，仍應調查其他必
    要之證據，以察是否與事實相符，刑事訴訟法第一百五十四
    條第二項及第一百五十六條第二項分別定有明文。又利用共
    同被告之自白或其他不利於己之陳述，作為認定其他共同被
    告犯罪之證據，不特與用該被告自己之自白作為其犯罪之證
    據同有自白虛偽性之危險，亦不免有嫁禍於其他共同被告而
    為虛偽供述之虞。故就修正前刑事訴訟法第一百五十六條第
    二項之立法意旨觀之，共同被告之自白或其他不利於己之陳
    述，固得作為認定其他共同被告犯罪之證據，但不得作為有
    罪判決之唯一證據，仍應調查其他必要之證據，以察是否與
    事實相符，亦即仍須有補強證據以擔保該共同被告自白之真
    實性，始得採為斷罪之依據，並非絕對可由法院自由判斷該
    共同被告之自白或不利於己之陳述之證明力。若不為其他補
    強證據之調查，而專憑此項供述據為被告犯罪事實之認定，
    即與上開規定有違（最高法院八十八年度台上字第三五八四
    號判決意旨參照）。而九十二年二月六日公布，於同年九月
    一日施行之修正後刑事訴訟法第一百五十六條第二項則明文
    規定：被告或共犯之自白，不得作為有罪判決之唯一證據，
    仍應調查其他必要之證據，以察其是否與事實相符，是倘僅
    有被告或共犯之自白，而無其他補強證據時，仍不得作為被
    告有罪判決之唯一證據。
  (三)檢察官認被告涉有前開竊盜犯行，無非以被告之自白、共犯
    黃瑞源之供述，及扣案之汽車輪胎圈一個為其主要論據。惟
    查：被告此部分竊盜之犯行，除被告之自白，及共犯黃瑞源
    供述渠二人有拿取上開汽車輪胎圈外，並無其他被害人之指
    證可供補強，亦無證據證明警方所扣得之上開汽車輪胎圈一
    個係屬他人失竊之贓物，自不得僅憑被告之自白及共犯黃瑞
    源之供述，即遽為被告有罪之認定，是本院依卷內資料，既
    查無被告之自白及共犯黃瑞源以外之其他積極證據，足資證
    明被告有此部分之竊盜犯行，揆諸前揭說明，被告此部分之
    犯行即屬不能成立，然檢察官認此部分與上開本院論罪科刑
    之事實欄編號(一)部分之竊盜犯行屬同一案件，故不另為無罪
    之諭知。
四、原判決應撤銷，逕為第一審判決之理由：
  (一)原判決以被告犯行明確，依法論罪科刑，固非無見，惟查：
    (1)原判決引用檢察官聲請簡易判決處刑書「犯罪事實」欄之
    記載，認定被告與黃瑞源二人，亦涉有共同竊取不詳人士所
    有之汽車輪胎圈一個之竊盜犯行，尚屬無據；(2)被告所為如
    事實欄編號(二)、(三)、(四)、(五)、(六)所示之竊盜犯行，既與事實
    欄編號(一)所示之竊盜犯行，有連續犯之裁判上一罪關係，而
    為起訴效力所及，原審未及一併審結，亦有未洽，公訴人上
    訴指摘原判決就此部分未一併審酌為有理由，且原判決既有
    前揭可議之處，自應由本院將原判決撤銷改判。
  (二)按對於簡易判決之上訴，準用刑事訴訟法第三編第一章及第
    二章之規定，管轄第二審之地方法院合議庭受理簡易判決上
    訴案件，應依通常程序審理，其認案件有刑事訴訟法第四百
    五十二條之情形者，應撤銷原判決，逕依通常程序為第一審
    判決，此為法院辦理刑事訴訟簡易程序案件應行注意事項第
    十四點所明定。本件被告既經判處有期徒刑十月，且未宣告
    緩刑之判決，則公訴人聲請簡易判決處刑中被告所犯之罪，
    顯不合刑事訴訟法第四百四十九條所定得以簡易判決處刑之
    案件，爰依同法第四百五十二條之規定，逕依通常程序為第
    一審判決。
據上論斷，應依刑事訴訟法第四百五十五條之一第一項、第三項
、第四百五十二條、第三百六十九條第一項前段、第三百六十四
條、第二百七十三條之一第一項、第二百九十九條第一項前段，
刑法第二十八條、第五十六條、第三百二十一條第一項第二款、
第四款、第四十七條，判決如主文。
本案經檢察官丁○○到庭執行職務。
中　　華　　民　　國　　94　　年　　6 　　月　　6 　　日
　　　　　　　　　刑事第一庭    審判長  法　官  宋明中
                                        法　官  王慧娟
                                        法　官  林欣玲
以上正本證明與原本無異。
如不服本判決，應於判決送達後10日內，向本院提出上訴狀。
                                        書記官  黃傳鈞
中　　華　　民　　國　　94　　年　　6 　　月　　14　　日
附錄本案論罪科刑法條全文：
中華民國刑法第320條
  意圖為自己或第3人不法之所有，而竊取他人之動產者，為竊
  盜罪，處五年以下有期徒刑、拘役或五百元以下罰金。
  意圖為自己或第3人不法之利益，而竊佔他人之不動產者，依
  前項之規定處斷。
  前二項之未遂犯罰之。
中華民國刑法第321條
  犯竊盜罪而有左列情形之一者，處六月以上、五年以下有期徒
  刑：
  一  於夜間侵入住宅或有人居住之建築物、船艦或隱匿其內而
      犯之者。
  二  毀越門扇、牆垣或其他安全設備而犯之者。
  三  攜帶兇器而犯之者。
  四  結夥三人以上而犯之者。
  五  乘火災、水災或其他災害之際而犯之者。
  六  在車站或埠頭而犯之者。
  前項之未遂犯罰之。
